臺灣高等法院刑事判決　　　　　　　　　　　　　九十三年度上易字第一四二八號
　　上　訴　人　臺灣臺北地方法院檢察署檢察官
　　被　　　告　甲○○
　　選任辯護人　李初東　律師
右列上訴人因被告竊盜案件，不服台灣台北地方法院，九十三年度易字第六四五號，
中華民國九十三年七月二十七日第一審判決（起訴案號：台灣台北地方法院檢察署九
十二年度偵字第一四九四五號），提起上訴，本院判決如左：
    主  文
上訴駁回。
    事  實
一、甲○○基於為自己不法所有之犯意，於民國九十二年六月八日上午五時許，在台
    北市萬華區○○○路○段三八四號前，徒手將乙○○所有之車號ＳＨＸ｜八六六
    號輕型機車竊取搬上自己所有車號ＥＰ｜七○二五號之休旅車，得手後將該部機
    車載往同路段三○九巷內其公司辦公室後方藏放。嗣乙○○發現其機車失竊，報
    警處理，經警調閱上開地點之監視器錄影帶，方發現甲○○上開竊盜犯行。
二、案經乙○○訴由台北市政府警察局萬華分局移送台灣台北地方法院檢察署檢察官
    偵查起訴。
    理  由
一、右揭犯罪事實，業據被告於審理時供承不諱（原審九十三年七月二十日審判筆錄
    參照），核與告訴人乙○○所指訴之情節相符，並有案發現場之監視器錄影帶翻
    拍照片四張在卷可稽（偵查卷第十一頁至第十四頁參照），復有告訴人乙○○為
    領回其所失竊之前開機車而所立具之贓物認領保管收據一紙附卷足憑（偵查卷第
    七頁參照），是（一）依告訴人乙○○之指訴、（二）前開翻拍照片及（三）前
    述贓物認領保管收據等補強證據已足資擔保被告於審理中所為之上開任意性自白
    具有相當程度之真實性，而得使確信被告前述自白之犯罪事實確屬真實，從而依
    刑事訟法第一百五十六條第一項「被告之自白，非出於強暴、脅迫、利誘、詐欺
    、疲勞訊問、違法羈押或其他不正之方法，且與事實相符者，得為證據。」及第
    二項「被告之自白，不得作為有罪判決之唯一證據，仍應調查其他必要之證據，
    以察其是否與事實相符。」規定，自得依被告前述自白及各該補強證據認定被告
    確有為前述犯行，本件事證明確，被告犯行堪以認定。
二、原審核被告所為，係犯刑法第三百二十條第一項之竊盜罪。爰審酌被告之犯罪手
    段、犯罪對被害人乙○○所生損害及其智識程度、品行暨其犯後尚能坦承犯行，
    犯後態度良好等一切情狀，認公訴人於審理時對被告具體求處有期徒刑四月，要
    屬適當，爰依公訴人之具體求刑之刑，適用刑法第三百二十條第一項、第四十一
    條第一項前段，罰金罰鍰提高標準條例第一條前段、第二條，判決甲○○竊盜，
    處有期徒刑肆月，如易科罰金以參佰元折算壹日。其認事用法，核無違誤。檢察
    官據被害人具狀請求上訴意旨：被告犯罪後態度惡劣，對被害人吐痰羞辱，碰頭
    時態度兇惡，使被害人害怕，被告顯無悔意，原審量刑過輕等語，惟查：原審對
    被告犯罪後態度已為審酌，且參酌公訴人求刑範圍，而為判決，尚屬允當。公訴
    人依被害人具狀請求而上訴，指摘原判決不當，為無理由，應予駁回。
本案經檢察官呂光華到庭執行職務。
中　　　華　　　民　　　國　　九十三　　年　　　九　　　月　　 十   　　日
                              臺灣高等法院刑事第二十四庭
                                  審判長法  官  陳  貽  男
                                        法  官  李  世  貴
                                        法  官  徐  世  禎
右正本證明與原本無異。
不得上訴。
                                        書記官  黃  嬿  婉
中　　　華　　　民　　　國　　九十三　　年　　　九　　　月　　 十   　　日
附錄：本案論罪科刑法條全文
中華民國刑法第三百二十條：
意圖為自己或第三人不法之所有，而竊取他人之動產者，為竊盜罪，處五年以下有期
徒刑、拘役或五百元以下罰金。
意圖為自己或第三人不法之利益，而竊佔他人之不動產者，依前項之規定處斷。
前二項之未遂犯罰之。
